### CONTACTO

martinezz.nnicolas@gmail.com

Mi portafolio Web

# **EDUCACIÓN**

2023 En curso

Analista Programador

Unju. Facultad de Ingeniería

2020 - Actualidad **UDEMY** 

React Native, Node js, Typescript, JWT / OAUTH2.

## **HABILIDADES**

Express JS
React JS
SpringBoot
Angular
Typescript
Docker
React Native
Next JS
C#(WPF,
Windows
Form)

# PROYECTOS PERSONALES

- PedirTurno.online
- WerCatalogo.online

## **IDIOMAS**

Español - Nativo Inglés - B1

# HABILIDADES PERSONALES

solución de problemas y toma de decisiones.

gestión de proyectos y cumplimiento de plazos.

Autónomo y trabajo en equipo, flexible y responsable.

Colaboración efectiva con clientes y equipo.

# **NICOLAS MARTINEZ**

FULLSTACK DEVELOPER JR

### **SOBRE MI**

Hola! soy un desarrollador web con más de dos años de experiencia en el campo. Durante este tiempo, he adquirido una sólida comprensión de las habilidades necesarias para el desarrollo de aplicaciones web, especialmente en el ámbito de las aplicaciones SPA. Mi interés se enfoca tanto en el desarrollo del lado del servidor como del lado del cliente, lo que me permite tener una visión integral del proceso de desarrollo de una aplicación web. Estoy ansioso por aplicar mis habilidades y conocimientos en su empresa y contribuir al éxito de sus proyectos.

### EXPERIENCIA

### **DESARROLLADOR WEB FREELANCER (WORDPRESS)**

2021 - Actualidad.

- Creó diseños para publicaciones en redes sociales
- Retocó fotografías para anuncios y publicaciones para redes sociales
- Organizó archivos

https://piedrasuma.com/ http://gato.tv/ http://www.mandarinatv.com/ https://jrcontenidos.com.ar/ https://mohinorafm.com/

#### AGENCIA DE MARKETING - DESARROLLADOR WEB

2022 - 2022 | Perú Remoto

- Uso de la Herramienta figma -
- Creación de Logos, Banners, imágenes publicitarias -
  - Rediseños de Webs en Wordpresss/React js -
- Estrategias de Marketing / Facebook ADS / Segmentación -

https://euforia.pe/ https://thelittlemarketperu.com/ https://www.santos-films.com/ lacorrientedelgolfo.net

#### FRONTEND DEV. DOUVERY

2022 - 2022 | Ecuador Remoto

- Maguetaciones Responsivas (grid flexbox)
- Creación de Componentes Reutilizables (Operadores Ternarios)
- Uso de Librerias (React Icons Tailwind React Bootstrap Formik)
- Creación de nuevas funcionalidades Hooks: (useEffect useContext useState useMemo)
- Scrum (Trello)